【裁判字號】    99,訴,1707
【裁判日期】    991228
【裁判案由】    拆屋還地等
【裁判全文】
臺灣臺北地方法院民事判決              99年度訴字第1707號
原      告  鄭國財即鄭銘雄之.
            鄭詩俊即鄭銘雄之.
            鄭清波
            林旭雄
            鄭宇宏
            鄭力榮
            鄭恩義
            曾玉寶
            曾祥瑞
            曾祥文
            鄭祥榮
            鄭忠煒
            鄭智仁
            鄭慧玲
            鄭建興
            鄭榮傳
共      同
訴訟代理人  莊鵬飛律師
被      告  余金波
            陳炎明
上列當事人間拆屋還地等事件，本院於民國九十九年十二月十三
日言詞辯論終結，判決如下：
    主      文
被告余金波應將坐落臺北縣新店市○○段大崎腳小段三０、三０
之一、三０之二、三三地號土地上，門牌號碼臺北縣新店市○○
路○段三二八巷十一及十三號，如附圖A、B、C、D、G、H、K、Ｌ
所示，面積共一百三十四平方公尺之建物拆除，並將土地騰空返
還原告及其他共有人全體。
被告余金波應給付原告如附表所示回溯五年不當得利及自民國九
十九年十二月二十九日起至返還第一項土地之日止，按年給付原
告如附表所示之金額。
被告陳炎明應將坐落臺北縣新店市○○段大崎腳小段三０之一、
三０之二地號土地上，門牌號碼臺北縣新店市○○路○段三二八
巷十五號，如附圖E、I所示，面積共十七平方公尺之建物拆除，
並將土地騰空返還原告及其他共有人全體。
被告陳炎明應給付原告如附表所示回溯五年不當得利及自民國九
十九年十二月二十九日起至返還第三項土地之日止，按年給付原
告如附表所示之金額。
原告其餘之訴駁回。
訴訟費用由被告負擔。
    事實及理由
壹、
一、按訴狀送達後，原告不得將原訴變更或追加他訴，但擴張或
    減縮應受判決事項之聲明，或該訴訟標的對於數人必須合一
    確定時，追加其原非當事人之人為當事人，或不甚礙被告之
    防禦及訴訟之終結者，不在此限，民事訴訟法第255條第1項
    第3款、第5款第7款定有明文。查本件原告（一）於起訴時原
    係訴請被告余金波應將坐落於台北縣新店市○○段大崎腳小
    段30、30-1、30-2、33地號土地上之違章房屋（即新店市○
    ○路○段328巷11、13、15號）250平方公尺（以地政事務所
    實際測量之面積為準），拆除返還原告及其他共有人，並自
    起訴狀繕本送達翌日起往前計算5年給付不當得利新臺幣（
    下同）65,760元，另自起訴狀繕本送達翌日起至拆屋還地日
    止，每年連帶給付13,280元之不當得利予原告及其他共有人
    ；（二）嗣原告於民國99年8月23日追加被告陳炎明，並追
    加其他共有人鄭宇宏、鄭力榮、鄭恩義、曾玉寶、曾祥瑞、
    曾祥文、鄭祥榮、鄭忠煒、鄭智仁、鄭慧玲、鄭建興、鄭榮
    傳為原告，且變更訴之聲明為：被告余金波應將坐落於台北
    縣新店市○○段大崎腳小段30、30-1、30-2、33地號土地上
    之違章房屋即新店市○○路○段328巷11、13號）129平方公
    尺；被告陳炎明應將坐落於台北縣新店市○○段大崎腳小段
    30-1、33地號土地上之違章房屋（即新店市○○路○段328巷
    15號）21平方公尺拆除返還原告及其他共有人，並自99年5
    月22日起往前計算5年給付不當得利，計余金波、陳炎明各
    應給付原告等16人如附表一所示之金額，另自99年5月22日
    起至拆屋還地日止，余金波、陳炎明每年應給付原告等16人
    各如附表二所示金額之不當得利；（三）復於99年12月13日
    撤回原告鄭國財、鄭詩俊、鄭清波、鄭榮傳及林旭雄關於五
    年內相當租金不當得利之請求，並均減縮原告自本案判決翌
    日起至拆屋還地日止，余金波、陳炎明每年應給付原告等16
    人各如附表所示金額之不當得利，而聲明：被告余金波應將
    坐落於台北縣新店市○○段大崎腳小段30、30-1、30-2、33
    地號土地上之違章房屋即新店市○○路○段328巷11、13號）
    129平方公尺；被告陳炎明應將坐落於台北縣新店市○○段
    大崎腳小段30-1、33地號土地上之違章房屋（即新店市○○
    路○段328巷15號）21平方公尺，拆除返還原告及其他共有人
    ，並自99年5月22日起往前計算5年給付不當得利，計余金波
    、陳炎明各應給付原告等16人如附表所示之金額，另自99
    年12月29日起至拆屋還地日止，余金波、陳炎明每年應給付
    原告等16人各如附表所示金額之不當得利。核其訴之聲明變
    更追加，經被告同意請求內容調整並減縮、追加應受判決事
    項聲明，揆諸首揭說明，應予准許，合先敘明。
二、原告鄭銘雄於起訴後之99年3月5日死亡，業據其繼承人即鄭
    國財、鄭詩俊具狀聲請承受訴訟在卷可稽（本院卷二第37頁
    ），經核與民事訴訟法第168條、第175條規定相符，應予准
    許。
貳、實體方面
一、原告起訴主張：
（一）原告及其他共有人所有坐落臺北縣新店市○○段大崎腳小
      段30、30-1、30-2、33地號土地（下稱系爭土地），遭被
      告余金波、陳炎明所有門牌號碼為台北縣新店市○○路○
      段328巷11、13及15號房屋（下稱系爭房屋）無權占用，
      屢經催告拒不返還。爰依民法第767條、第179條規定，提
      起本訴。並聲明：1.被告余金波應將坐落於台北縣新店市
      ○○段大崎腳小段30、30-1、30-2、33地號土地上之違章
      房屋即新店市○○路○段328巷11、13號）129平方公尺；
      被告陳炎明應將坐落於台北縣新店市○○段大崎腳小段
      30-1、33地號土地上之違章房屋（即新店市○○路○段328
      巷15號）21平方公尺，拆除返還原告及其他共有人，並自
      99年5月22日起往前計算5年給付不當得利，計余金波、陳
      炎明各應給付原告等16人如附表所示之金額，另自99年12
      月29日起至拆屋還地日止，余金波、陳炎明每年應給付原
      告等16人各如附表所示金額之不當得利。
（二）對被告抗辯之陳述：余金波所有系爭房屋所占用之土地除
      原告四筆土地中之129平方公尺外，尚占用他人之土地，
      足見被告之前手當時搭蓋系爭房屋時，係以無權占用之方
      式蓋於原告之土地上，故被告之前手不可能購買訴外人阿
      輝之土地蓋房屋，縱然訴外人鄭慶龍係被告所稱之阿輝，
      惟既無簽立買賣契約，證人之證言又僅傳聞無法證實，顯
      無法為有利於被告之認定。況鄭慶龍僅持有系爭30、30-2
      、33地號土地一小部分即1/24，現由其子鄭建興繼承登記
      在案，30-1地號鄭慶龍未有持分，是鄭慶龍無權亦不可能
      將系爭房屋所占用之他人土地持分出售與被告之前手。
二、被告余金波則抗辯以：被告所有門牌號碼台北市○○市○○
    路2段328巷11、13號房屋，係由伊之前手於60年間開始興建
    ，於61年4月建造完成，建造期間鄭慶龍（又叫阿輝）即原告
    之兄長，將系爭土地出賣予伊之前手，並支付價金36,000元
    ，惟未辦理所有權移轉登記，迄今已30餘年，後再輾轉由被
    告於97年1月9日、86年6月7日向訴外人江卻、劉月買入系爭
    土地及房屋之使用權利，原告均未向被告請求，是被告非無
    權占用系爭土地，若原告否認有將土地出售予被告，則為何
    會容忍被告及前手在其土地上興建房屋，原告之行為顯然構
    成詐欺。又原告未提出土地所有權狀，並非當然為所有權人
    。被告願意以土地公告現值買回被告占用部分，若原告要收
    回土地，應補償被告系爭房屋價值183萬元等語。並聲明：原
    告之訴駁回。
三、被告陳炎明則抗辯以：系爭15號房屋為被告向訴外人楊來生
    購買，楊來生係向原告之被繼承人之一鄭慶龍購買土地，只
    是未辦理登記，並非無權占有，又原告未提出土地所有權狀
    ，並非當然為所有權人。被告願意向原告承租被告占用部分
    等語。並聲明：原告之訴駁回。
四、兩造不爭執及爭執之事項：
（一）兩造不爭執事項：
    1.原告共有坐落在台北縣新店市○○段大崎腳小段30、30-1
      、30-2、33地號土地（下稱系爭30、30-1、30-2、33地號
      土地，見本院卷一第6至22頁）。
    2.被告余金波就台北縣新店市○○路○段328巷13、11號房屋
      有事實上處分權，其並設籍上開13號房屋，被告陳炎明就
      台北縣新店市○○路○段328巷15號有事實上處分權。（見
      本院卷一第37、38頁）
    3.被告余金波分別於86年6月7日、97年1月9日向訴外人劉月
      、江卻各以115萬元買受台北市○○市○○路2段328巷13
      、11號房屋事實上處分權。被告陳炎明於77年7月31日以
      40萬元向訴外人楊來生購得台北市○○市○○路2段328
      巷15號房屋事實上處分權（見本院卷一第44至49頁、第
      196 頁）。
（二）爭執部份：
    原告訴請被告拆除系爭土地上房屋，返還系爭土地予原告等
    及其他共有人，並請求相當於租金之不當得利，有無理由？
    1.被告是否無權占有系爭土地？
    2.被告是否無法律上原因受有利益，致原告等受有損害？
五、得心證之理由
（一）被告是否無權占有系爭土地
      按當事人主張有利於己之事實者，就其事實有舉證之責任
      ，民事訴訟法第277條前段定有明文。又以無權占有為原
      因，請求返還土地者，占有人對土地所有權存在之事實無
      爭執，而僅以非無權占有為抗辯者，土地所有權人對其土
      地被無權占有之事實無舉證責任，占有人自應就其取得占
      有係有正當權源之事實證明之。本件兩造對於被告二人占
      有系爭土地之事實並不爭執，被告抗辯原告並未證明為系
      爭土地所有人，且二人受讓系爭建物時，前手已向鄭慶龍
      購得土地所有權，係屬有權占有，自應就該有權占有之事
      實負舉證之責。經查：
   1、原告鄭國財、鄭詩俊、鄭宇宏、鄭力榮、鄭恩義、曾玉寶
      、曾祥瑞、曾祥文、鄭祥榮、鄭忠煒、鄭智仁、鄭慧玲、
      鄭建興、鄭清波、鄭榮傳及林旭雄分別為上開30、30-1
      及33地號土地共有人，鄭恩義、曾玉寶、曾祥瑞、曾祥文
      、鄭祥榮、鄭忠煒、鄭智仁、鄭慧玲及林旭雄則為上開
      30-2地號土地共有人一節，已有土地登記第二類謄本在卷
      可稽（見本院卷二第39至53頁），被告二人以原告未提出
      土地所有權狀正本或地價稅繳交證明而否認原告之所有權
      ，已屬無稽。
   2、另證人即臺北縣新店市○○路○段328巷15號房屋起造人
      楊來生於本院結證稱：11 、13、15號房子是我與另外兩
      個人一起蓋的，一個姓何，另一個姓什麼我不記得了，是
      在民國61年蓋的，土地是阿輝的，本名為鄭慶龍（按即「
      阿輝」）賣給我的，當時土地是一個農地，有種植竹子等
      ，60年時，阿輝就寫了一個契約書，契約書已經因為水災
      滅失了。…當時是我們三個人中的其中一個跟阿輝說他的
      土地可以讓我們蓋房子，後面是河川地也蓋了一大片，至
      於為什麼會找到阿輝的地我也不知道。（是否記得阿輝在
      契約內寫些什麼？）我不記得，我們三人一人給阿輝一萬
      二千元，土地借給我們使用，上面農作物也要補償，土地
      要提供給我們用，否則阿輝就不會收我們的錢。（你剛剛
      所提到河川地，鄭慶龍不敢賣，是何意？）我沒有說要賣
      ，是要補償他的農作物，契約是我們三個找里長及阿輝一
      起簽的，契約已經不見了。（當時你們給阿輝三萬六千元
      ，有無寫買地之字據？）沒有寫買地，是對阿輝農作物的
      補償，已經三十幾年了我記不得了等語明確（見本院卷第
      212頁反面至第213頁）。則證人楊來生先稱係向鄭慶龍買
      地，後改以對農作物補償，又經被告詢問下復陳述為買地
      ，前後所言已有出入，然衡諸證人楊來生所證曾對當時在
      其所建屋部分土地上種有竹子之訴外人吳欽賜給予農作物
      補償費6000元一情（見本院卷第212頁反面），並有收據
      一紙在卷可稽（見本院卷一第197頁），且另有一蘇振金
      之人對吳欽賜補償13,000元（見本院卷一第198頁所附收
      據），上開二收據又均係楊來生轉讓系爭建物予被告陳炎
      明時所交付之文件，自應與土地有關，而吳欽賜獲補償共
      19,000元費用與證人所言支付鄭慶龍之數額相去未遠，倘
      為購地，其價金豈能與補償金額相若；加以鄭慶龍60年當
      時並非系爭土地共有人，而是分於66年以繼承、68年以分
      割、66年以繼承等原因登記為系爭30、30-2、33地號土地
      共有人，復有臺灣省台北縣土地登記簿附卷可佐（見本院
      卷第150、165、169、170頁），鄭慶龍根本無處分之權限
      ；遑論吳欽賜之農作物補償，楊來生等人尚且要求開立收
      據以為憑證，倘係向鄭慶龍購地，較補償更為重大之購地
      ，焉能毫無書面，甚至未經地政機關正式辦理登記，堪認
      證人楊來生原所證稱所支付鄭慶龍之費用僅為補償使用土
      地上之農作物，並非買地一節，較為實在可信。既為補償
      而非購地，更非土地使用權利之對價，殊不足認被告有權
      占有。至證人即系爭13號房屋前屋主史美珠、及被告余金
      波之小姨子方美玉於本院所為曾聽聞向阿輝買地之證言，
      不惟非屬親身經歷而係傳聞得悉，且有依二證人之身分不
      免迴護被告，猶難取信，亦不足為被告有利之事實認定。
      甚至徵諸被告余金波與劉月及江卻間之買賣契約，均僅以
      「房屋」為買賣之標的，被告陳炎明與楊來生之房屋買賣
      契約書第4條約定中以「...（房屋土地以權利金出售）」
      （分見本院卷一第44至49頁、第196頁），被告二人均應
      當知悉系爭房屋所占用土地並無合法權限，被告辯稱均為
      有權占有云云，自不足採。
   2、按所有人對於無權占有或侵奪其所有物者，得請求返還之
      。對於妨害其所有權者，得請求除去之，民法第767條定
      有明文。原告分為系爭30、30-1、30-2、33地號土地之所
      有人，被告余金波擁有事實上處分權之系爭門牌號碼11
      號房屋占用所示系爭30、30-1、30-2、33地號土地面積分
      別為1平方公尺、7平方公尺、8平方公尺、33平方公尺（
      即附圖B、D、H、L所示）及系爭門牌號碼13號房屋占用系
      爭30、30-1、30-2、33地號土地面積分別為7平方公尺、
      23平方公尺、30平方公尺、25平方公尺（即附圖A、C、G
      、K所示），被告陳炎明擁有事實上處分權系爭門牌號碼
      15號房屋占用附圖所示系爭30-1、30-2地號土地面積分別
      為15平方公尺、2平方公尺（即附圖E、I），有本院99 年
      2月23日勘驗測量筆錄、臺北縣新店市地政事務所99年11
      月23日土地複丈成果圖在卷足稽（見本院卷一第73、74
      頁及本院卷二第79頁），被告等並無使用上開地號土地之
      合法權源，則原告依民法第767條規定，請求被告拆除如附
      圖所示之系爭門牌號碼11、13、15房屋占有部分，並將該
      部分土地返還予原告及全體共有人，洵屬有據，應予准許
      。又臺北縣新店地政事務所原於99年4月29日繪製土地複丈
      成果圖編號及面積不清，致原告誤算被告占有面積，然其
      真意係在請求被告應將無權占有之土地面積返還，爰逕為
      更正如99年11月23日土地複丈成果圖之面積記載，附此敘
      明。
（二）原告得請求被告給付占用系爭土地之租金利益數額應為若
      干？
    1.按無權占有他人之房屋，依社會通常觀念可能獲得相當於
      租金之利益（最高法院61年台上字第1695號判例意旨參照
      ）。而租金之請求權因5年間不行使而消滅，民法第126條
      亦有明文。原告依不當得利之法律關係，請求被告返還無
      權占用系爭地號土地，尚未罹消滅時效部分之不當得利，
      即屬有據。又基地租金之數額，除以基地申報地價為基礎
      外，尚須斟酌基地之位置，工商業繁榮之程度，承租人利
      用基地之經濟價值及所受利益等項，並與鄰地租金相比較
      ，以為決定，並非必達申報總地價年息10％最高額（最高
      法院68年台上字第3071號判例參照）。查系爭土地坐落於
      臺北縣新店市○○市○○路二段，後方緊鄰溪流，附近缺
      乏商業活動，步行至公車站牌2分鐘，有本院勘驗筆錄在
      卷為憑（本院卷一第73頁參照），則衡其周邊環境，生活
      及教育機能等一切情況，而認原告請求其按系爭30、30-1
      、33地號土地94至98年度申報地價240元、系爭30-2地號
      土地94至95年度及96至89年度申報地價7,200元及7,520元
      總額年息5%計算相當租金之損害金，較屬適當。是以，被
      告余金波無權占用系爭30、30-1、33地號土地面積共96平
      方公尺（即附圖A、B、C、D、K、L所示）系爭30-2地號土
      地共38平方公尺（即附圖G、H所示），被告陳炎明則無權
      占有系爭30-1、30-2地號土地面積分別為15平方公尺、2
      平方公尺（即附圖E、I所示），並依原告各自共有土地之
      權利範圍計算，故原告依據民法第179條、土地法第105條
      準用同法第97條等規定，請求被告余金波給付原告以98年
      10 月12日為準回溯5年，如附表所示相當於租金之不當得
      利，而被告陳炎明給付原告自99年5月11日回溯5年，如附
      表所示相當於租金之不當得利；被告余金波、陳炎明應均
      自99年12月29日起至返還系爭土地之日止，按年分別給付
      原告如附表所示之金額，要屬有據；逾此範圍，則無所憑
      。
六、綜上所述，原告依所有物返還請求權及不當得利等法律關係
    ，分別請求被告余金波、陳炎明給付如主文第一項、第二項
    及第三項、第四項所示部分，為有理由，應予准許，逾此部
    分之請求，即屬無據，應予駁回。
七、本件事證已臻明確，兩造其餘攻擊防禦方法，經審酌後，或
    與本件無涉，或與判決結果不生影響，毋庸一一論列，併此
    敘明。
八、訴訟費用負擔之依據：民事訴訟法第79條、第85條第1項。
中    華    民    國    99    年    12    月    28    日
                  民事第七庭    法  官  吳定亞
以上正本係照原本作成。
如對本判決上訴，須於判決送達後20日內向本院提出上訴狀。如
委任律師提起上訴者，應一併繳納上訴審裁判費。
中    華    民    國    99    年    12    月    28    日
                                書記官  張婕妤
附表
一、回溯五年不當得利計算
（一）余金波部分計算基準
   1、３０、３０－１、３３地號
      五年不當得利總金額5,760元
      （240<申報地價>*96<占有面積>*5<年>*0.05＝5760）
   2、３０－２地號
      五年不當得利總金額70,224元
      【（38<占有面積>*7200<94、95年申報地價>*2<年>*0.05
         ）+（38<占有面積>*7520<96至98年申報地價>*3<年>
         *0.05）=70,224】
（二）陳炎明部分計算基準
   1、３０－１地號
      五年不當得利總金額900元
      （240<申報地價>*15<占有面積>*5<年>*0.05＝900）
   2、３０－２地號
      五年不當得利總金額3696元
      【（2<占有面積>*7200<94、95年申報地價>*2<年>*0.05
         ）+（2<占有面積>*7520<96至98年申報地價>*3<年>*0
         .05）=3696】
二、九十九年十二月二十九日起每年應給付金額計算
（一）余金波部分計算基準
   1、３０、３０－１、３３地號
      每年應給付總金額1152元
      （240<申報地價>*96<占有面積>*0.05＝1152）
   2、３０－２地號
      每年應給付總金額14288元
      （38<占有面積>*7520<申報地價>*0.05=14288）
（二）陳炎明部分計算基準
   1、３０－１地號
      每年應給付總金額180元
      （240<申報地價>*15<占有面積>*0.05＝180）
   2、３０－２地號
      每年應給付總金額752元
      （2<占有面積>*7520<申報地價>*0.05=752）
┌───┬─────────────────────────┬────────────────────────┐
│原告  │被告余金波應付款項                                │    陳炎明應付款項                              │
│      ├────────────┬────────────┼───────────┬────────────┤
│      │30、30-1及33地號        │30-2地號                │30-1地號              │30-2地號                │
│      ├───┬────┬───┼───┬────┬───┼───┬────┬──┼───┬────┬───┤
│      │土地權│回溯五年│99.12.│土地權│回溯五年│99.12.│土地權│回溯五年│99.1│土地權│回溯五年│99.12.│
│      │利範圍│不當得利│29起每│利範圍│不當得利│29起每│利範圍│不當得利│2.29│利範圍│不當得利│29起每│
│      │      │        │年給付│      │        │年給付│      │        │起每│      │        │年給付│
│      │      │        │      │      │        │      │      │        │年給│      │        │      │
│      │      │        │      │      │        │      │      │        │付  │      │        │      │
├───┼───┼────┼───┼───┼────┼───┼───┼────┼──┼───┼────┼───┤
│鄭宇宏│1/48  │ 120元  │ 24元 │無    │ 無     │無    │1/48  │19元    │4元 │無    │   無   │無    │
├───┼───┼────┼───┼───┼────┼───┼───┼────┼──┼───┼────┼───┤
│鄭力榮│1/48  │ 120元  │ 24元 │無    │ 無     │無    │1/48  │19元    │4元 │無    │   無   │無    │
├───┼───┼────┼───┼───┼────┼───┼───┼────┼──┼───┼────┼───┤
│鄭恩義│4/24  │  960元 │192元 │1/4   │17561元 │3572元│4/24  │150元   │30元│1/4   │924元   │188元 │
├───┼───┼────┼───┼───┼────┼───┼───┼────┼──┼───┼────┼───┤
│曾玉寶│4/120 │  192元 │ 38元 │1/20  │3512元  │714元 │4/120 │30元    │6元 │1/20  │185元   │38元  │
├───┼───┼────┼───┼───┼────┼───┼───┼────┼──┼───┼────┼───┤
│曾祥瑞│4/120 │  192元 │ 38元 │1/20  │3512元  │714元 │4/120 │30元    │6元 │1/20  │185元   │38元  │
├───┼───┼────┼───┼───┼────┼───┼───┼────┼──┼───┼────┼───┤
│曾祥文│4/120 │  192元 │ 38元 │1/20  │3512元  │714元 │4/120 │30元    │6元 │1/20  │185元   │38元  │
├───┼───┼────┼───┼───┼────┼───┼───┼────┼──┼───┼────┼───┤
│鄭祥榮│4/120 │  192元 │ 38元 │1/20  │3512元  │714元 │4/120 │30元    │6元 │1/20  │185元   │38元  │
├───┼───┼────┼───┼───┼────┼───┼───┼────┼──┼───┼────┼───┤
│鄭忠煒│1/18  │  320元 │ 64元 │1/12  │5854元  │1191元│1/18  │50元    │10元│1/12  │308元   │63元  │
├───┼───┼────┼───┼───┼────┼───┼───┼────┼──┼───┼────┼───┤
│鄭智仁│1/18  │  320元 │ 64元 │1/12  │5854元  │1191元│1/18  │50元    │10元│1/12  │308元   │63元  │
├───┼───┼────┼───┼───┼────┼───┼───┼────┼──┼───┼────┼───┤
│鄭慧玲│1/18  │  320元 │ 64元 │1/12  │5854元  │1191元│1/18  │50元    │10元│1/12  │308元   │63元  │
├───┼───┼────┼───┼───┼────┼───┼───┼────┼──┼───┼────┼───┤
│鄭建興│1/24  │  240元 │ 48元 │ 無   │ 無     │ 無   │1/24  │38元    │ 8元│無    │  無    │ 無   │
├───┼───┼────┼───┼───┼────┼───┼───┼────┼──┼───┼────┼───┤
│鄭國財│1/12  │  無    │ 96元 │ 無   │ 無     │ 無   │1/12  │無      │15元│無    │  無    │ 無   │
├───┼───┼────┼───┼───┼────┼───┼───┼────┼──┼───┼────┼───┤
│鄭詩俊│1/12  │  無    │ 96元 │ 無   │ 無     │ 無   │1/12  │無      │15元│無    │  無    │ 無   │
├───┼───┼────┼───┼───┼────┼───┼───┼────┼──┼───┼────┼───┤
│鄭清波│1/24  │  無    │ 48元 │ 無   │ 無     │ 無   │1/24  │無      │8元 │無    │  無    │ 無   │
├───┼───┼────┼───┼───┼────┼───┼───┼────┼──┼───┼────┼───┤
│鄭榮傳│1/24  │  無    │ 48元 │ 無   │ 無     │ 無   │1/24  │無      │8元 │無    │  無    │ 無   │
├───┼───┼────┼───┼───┼────┼───┼───┼────┼──┼───┼────┼───┤
│林旭雄│4/24  │  無    │192元 │ 1/4  │ 無     │3572元│4/24  │無      │30元│1/4   │  無    │188元 │
└───┴───┴────┴───┴───┴────┴───┴───┴────┴──┴───┴────┴───┘

司法院資訊處製作；財團法人民間司法改革基金會備份。
